臺灣苗栗地方法院民事簡易判決       99年度苗保險簡字第1號
原      告  陳華新
被      告  富邦人壽保險股份有限公司
法定代理人  鄭本源
訴訟代理人  王勝和律師
上列當事人間請求給付保險金事件，本院於民國100 年7 月5 日
言詞辯論終結，判決如下：
    主  文
被告應給付原告新台幣貳拾玖萬陸仟元，及自民國九十九年四月
九日起至清償日止，按年息百分之十計算之利息。
原告其餘之訴駁回。
訴訟費用由被告負擔十分之七，餘由原告負擔。
本判決原告勝訴部分得假執行。但被告如以新台幣貳拾玖萬陸仟
元為原告預供擔保，得免為假執行。
    事實及理由
一、原告主張：
  (一)原告於民國88年6 月24日以自己為被保險人向被告公司投保
    「20年期安泰增額終身壽險」，並附加「喬治亞住院醫療費
    用定額給付保險附約」10單位即每日住院醫療保險金日額新
    臺幣1,000 元（下稱NHSA），及「喬治亞防癌終身保險附約
    」2 單位（下稱CRB)。嗣原告於95年3 月間發現罹患鼻咽癌
    ，並在光田綜合醫院陸續接受癌症治療。惟原告向被告請求
    理賠下列項目時，卻遭被告拒絕。為此依保險契約之法律關
    係，請求被告給付保險金如下：
  1.97年3 月22日至3 月28日：原告因砍竹子意外撞傷右手中指
    ，併發感染蜂窩性組織炎，於光田醫院進行傷口擴創手術，
    符合NHSA附約普通手術項目表所載「擴創與植皮（多處）」
    項目，是被告應依該附約第6 條第1 項第3 款理賠手術保險
    金10,000元，及依同條項第4 款理賠手術看護金20,000元。
    縱認原告之情形不符合上開手術項目表所列舉之項目，惟因
    原告確實有上手術台麻醉之事實，醫院亦據此向健保局請領
    給付，並開立診斷證明，當可認為已有進行手術。依NHSA附
    約第6 條第3 項規定「被保家庭所接受之手術，若不在附表
    外科手術表所載項目內時，由本公司與被保家庭成員協議比
    照該表內程序相當的手術項目給付比率，核算給付金額」，
    被告亦應給付保險金，縱有疑義，亦應作有利於被保險人之
    解釋。綜上，被告應理賠手術保險金及手術看護保險金合計
    30,000元（手術保險金：住院日額1,000 元x10 倍=10,000
    元、手術看護保險金：住院日額1,000 x 20倍=20,000 元，
    合計30,000元）。
  2.97年5 月5 日至同年月16日：原告因鼻咽癌頸部電療產生腫
    塊，於光田醫院住院治療並進行頸部腫塊切除手術。同年月
    12日病理報告檢查顯示為「淋巴結併慢性發炎併纖維化（非
    惡性）」，同年11月28日頸部超音波檢查顯示為「中度頸動
    脈硬化」。此係因治療鼻咽癌而長期進行頸部電療所併發頸
    部兩側纖維化、併發蜂窩性組織炎腫脹疼痛，須進行手術取
    出，應屬癌病之併發症。故被告應依CRB 第12條第2 項理賠
    住院醫療保險金48,000元（2 單位x 每日2,000 元x12 日
    =48,000 元）；並應依同條第3 項理賠癌症住院外科手術醫
    療保險金60,000元（2 單位x 每單位30,000元=60,000 元）
    ；及依同條第4 項理賠癌症居家療養保險金24,000元（2 單
    位x1,000元x12 日=24,000 元）；另依同條第5 項理賠癌症
    出院後門診醫療保險金24,000元（2 單位x1 ,000x 12 日
    =24,000 元）。以上合計被告應理賠156,000 元。
  3.97年8 月22日至同年月30日：原告因鼻咽癌頸部電療使左側
    頸部纖維化併發蜂窩性組織炎疼痛腫脹。經門診治療無效，
    醫師勸說應住院施打消炎消腫針。於施打時發現原告之人工
    血管阻塞，即以外科手術拔除。人工血管本係因治療癌症而
    植入，於使用中阻塞而移除，自屬治療癌症所引起之併發症
    。依金管會保險局二字第09502525070 函檢送之「人身保險
    商品審查委員會」第862 次會議記錄決議所載「…投保癌症
    商品之被保險人，若經醫師診斷必需施予人工血管置入術，
    以作癌症化學治療，且接受該置入術並實際進行癌症化學治
    療者，除契約條款所約定之手術定義已明確規範係以切除方
    式為手術者外，保險公司可考量就該項人工血管置入及取出
    （視為同一次）給付癌症手術保險金」，可知人工血管移除
    手術應屬被告承保範圍。縱認人工血管移除手術不在NHSA附
    約之外科手術項目表所載項目內，因原告有上手術台進行全
    身麻醉之事實，依該附約第6 條第3 項，被告亦應比照該表
    內程度相當的手項術項目給付比率核算金額，不可拒絕給付
    。故被告應依該附約第6 條第1 項第3 款理賠手術保險金
    10,000元，及依同條項第4 款理賠手術看護金20, 000 元，
    合計30,000元（手術保險金：住院日額1, 000元x10 倍
    =10,000 元、手術看護保險金：住院日額1,000 x 20倍
    =20,000 元，合計30,000元）。
  4.97年11月25日至同年12月4 日：原告因鼻咽癌頸部電療造成
    頸部纖維化發炎腫脹疼痛住院治療，被告應依CRB 第12條第
    2 項理賠癌症住院醫療保險金40,000元（2 單位x2,000 元
    x10 日=40,000 元）；依同條第4 項理賠癌症居家療養保險
    金20,000元（2 單位x1,000元x10 日=20,000 元）；依同條
    第5 項理賠癌症出院後門診醫療保險金20,000元（2 單位
    x1,000元x10 日=20,000 元），共計80,000元。
  5.98年8 月11日至同年月29日：原告因鼻咽癌頸部電療引起左
    側腫塊腫痛發炎，住院進行手術以切除電療後遺留壞死肌肉
    。被告僅理賠普通醫療手術金、住院金與癌症住院醫療保險
    金，但就癌症手術金部分則拒絕給付。依CRB 第12條第3 項
    ，癌症住院外科手術醫療保險金包括因癌症所引起之併發症
    ，況被告已依同條第2 、4 、5 項理賠癌症住院、居家療養
    、出院後門診醫療保險金等，可見被告亦認本次亦屬癌症治
    療範圍，其拒絕給付顯無理由。被告應依該附約第12條第3
    項理賠癌症住院外科手術醫療保險金60,000元（2 單位x
    30,000元=60,000 元）。
  6.99年1 月12日至同年月16日：原告因鼻咽癌頸部電療引起頸
    部纖維化僵硬疼痛，無法入眠併發血壓高而住院治療。被告
    應依CRB 第12條第2 項理賠癌症住院醫療保險金20,000元（
    2 單位x 2,000 元x 5 日=20,000 元）；依同條第4 項理賠
    癌症居家療養保險金10,000元（2 單位x1,000元x 5 日=
    10,000元）；依同條第5 項理賠癌症出院後門診醫療保險金
    10,000元（2 單位x1,000元x5日=10,000 元）。共計被告應
    理賠40,000元。
  (二)並聲明：被告應給付原告396,000 元，及自起訴狀繕本送達
    翌日起至清償日止，按年息百分之10計算之利息。
二、被告之答辯：
  (一)就原告所請求項目一一答辯如下：
  1.97年3 月22日至3 月28日：依據NHSA附約外科手術表第20、
    其他、第1 項「擴創與植皮（多處）」為雙方保單所約定之
    手術項目，依約手術內容須「擴創」及「植皮」均有「多處
    」，原告本次手術並無「擴創」、「植皮」、「多處」，不
    符合約定，故不予理賠。又不符列舉項目者，即不可再依概
    括條款請求理賠。
  2.97年5 月5 日至同年月16日：依CRB 第12條第2 、3 款規定
    ，所謂「癌症所引起之併發症」，係僅指癌症之轉移而言，
    不包括因治療癌症所引起之併發症，否則應於保單條款內加
    註明確。台大醫院鑑定結果雖認為上開住院期間是為進行右
    側腫塊切除，惟光田醫院之病歷摘要顯示手術傷口小於1cm
    ，應該只是切片檢查，台大認定有住院7 至14日之必要，被
    告認為尚有疑義。
  3.97年8 月22日至同年月30日：依據兩造NHSA附約條款所附外
    科手術表並無「人工血管化療移除手術」項目，無法理賠。
    實則人工血管移除僅係化學治療結束後，為一般外科上之處
    置行為，並非針對疾病或傷害而進行之外科手術。原告雖請
    求比照外科手術表內所載項目理賠，然人工血管移除既然只
    是一般外科手術之處置行為，並非針對疾病或傷害而進行之
    外科手術，被告無從比照手術項目理賠。是原告請求依照
    NHSA理賠保險金，為無理由。再者，人工血管移除屬化學治
    療結束後之處置行為，並非以除行為並非以治療癌症為目的
    或直接目的甚明，故不符合CRB 所約定之「以癌症為直接原
    因或癌症引起的併發症，經醫師或醫院診斷必須接受外科手
    術者」之要件。
  4.97年11月25日至同年12月4 日：依CRB 第12條第2 、3 款規
    定，所謂「癌症所引起之併發症」，係僅指癌症之轉移而言
    ，不包括因治療癌症所引起之併發症，同前所述。據光田醫
    院函覆表明至少原告該次住院之「肛門出血與放射線治療無
    關」，另依據光田醫院之病歷摘要，原告住院時進行之大腸
    鏡、頸部超音波、超音波並非在台大醫院鑑定函中治療左側
    腮腺與顳骨慢性發炎所必須，故原告住院10日中至少應扣除
    3日。
  5.98年8 月11日至同年月29日：依原告所提診斷證明書所載「
    診斷鼻咽癌併頸部轉移」而「醫師囑言（現在病況）：…98
    年8 月21日施行左側頸部腫塊切除手術（傷口約五公分），
    病理報告為淋巴腺發炎」，可知雖醫師診斷為癌症轉移，但
    頸部切除之病理報告只是淋巴腺發炎並非癌症轉移。再由光
    田醫院回函內容，僅稱疑似、懷疑，一來，無法確認係由癌
    症引起之併發症，二來，尚與原告所提診斷證明書上載明之
    「鼻咽癌併頸部轉移」不同。又有關治療癌症所引起之併發
    症，並非在保單條款範圍內，理由業如上述。被保險人只要
    曾經被檢查出罹患癌症後，身體出現任何不適，如可擴張解
    釋為係為「治療癌症所引起併發症」所必須作之手術或住院
    治療範圍，則保險公司所承擔之理賠責任似乎超過當初保單
    條款之範圍而產生對價不平衡之明顯不利於保險人之情形，
    有違保險法之對價平衡原則。
  6.99年1 月12日至同年月16日：經被告調閱光田醫院病歷摘要
    「主訴：頭痛3-4 年期併嚴重失眠」、「（病史）發病經過
    ：因上述疾病於門診藥物治療無效併發身體不適、失眠、高
    血壓而入院治療」、「住院治療經過及用藥內容：住院後會
    診神經內手專科醫師，經臨床神經等檢查後得到上述頭痛疑
    放射線治療後頸部不適所致的診斷，更改藥物後症狀改善出
    院」、「放射線治療期間為95年3 月至5 月」，可知原告乃
    因頭痛失眠住院，原告本有高血壓等病史，頭痛、失眠亦可
    能是由高血壓引起。另原告於台中地方法院另案審理中，亦
    主張胸悶、頭暈，經送台大醫院鑑定亦認定與癌症或其併發
    症無關。再查，上開病歷摘要及光田醫院回函僅稱「疑似」
    而非確診為放射線治療所產生，又放射線治療期間為95年3
    至5 月，距本次就診約已4 年，則上開疑似受放射線治療產
    生之診斷，顯不足採。
  (二)並聲明：原告之訴駁回；如受不利判決，願供擔保請准宣告
    免為假執行。
三、原告主張其於88年6 月24日以自己為被保險人向被告公司投
    保「20年期安泰增額終身壽險」，並附加「喬治亞住院醫療
    費用定額給付保險附約」10單位即每日住院醫療保險金日額
    新臺幣1,000 元（下稱NHSA），及「喬治亞防癌終身保險附
    約」2 單位（下稱CRB)；嗣於95年3 月間發現罹患鼻咽癌，
    並在光田醫院陸續接受治療等情，為被告所不爭執，堪信為
    真實。
四、茲就原告請求被告給付之各項保險金有無理由，判斷如下：
  (一)97年3 月22日至3 月28日：
  1.兩造爭執之重點在於：原告於上開期間所進行之手術，是
    否符合NHSA附表所列普通手術項目(二)第20項所載之「擴創與
    植皮（多處）」？如不符合，原告所進行之手術是否與「
    擴創與植皮（多處）」手術程度相當，而可依第6 條第3項
    規定，比照該項目請求給付手術及看護保險金？
  2.經查，原告因右手第三指感染性傷口併膿瘍（壓傷併感染蜂
    窩組織炎），於上開期間至光田醫院住院進行傷口擴創手術
    一情，有診斷證明書2 份在卷可稽（卷第60、120 頁）。惟
    原告除進行擴創手術（即清創手術）外，並未進行植皮手術
    ，且手術部位為單一部位（右手第三指膿瘍）等情，業據光
    田醫院函覆說明在卷（卷第285 頁）。系爭NHSA附表之普通
    手術項目(二)第20項既載明為「擴創與植皮（多處）」，原告
    所進行之手術僅有擴創而無植皮，即與表列項目不符。又原
    告所進行之手術既僅有擴創而無植皮手術，而表列之「擴創
    與植皮（多處）」之手術係除擴創手術之外，尚包含植皮多
    處之手術，是二者之手術程度並不相當，無從比照核算保險
    金。從而，原告據此請求理賠手術保險金及看護保險金合計
    30,000元，尚屬無據。
  (二)97年5 月5 日至同年月16日：
  1.兩造爭執之重點在於：原告於上開期間之住院及手術是否為
    CRB 第12條第2 、3 項所指係為治療「癌症所引起之併發症
    」？
  2.按保險契約之解釋，應探求契約當事人之真意，不得拘泥於
    所用之文字，如有疑義時，以作有利於被保險人之解釋為原
    則，保險法第54條第2 項定有明文。此亦為系爭CRB 第1條
    第3 項所明定。本件兩造對於契約所定「癌症所引起之併發
    症」其意為何，是否僅指癌症之轉移，或尚包含因癌症治療
    後所引起之併發症或後遺症，兩造各執己見，又均未能提出
    任何證據佐證自己之主張方合於契約當事人之真意，足見該
    文字顯有疑義，依前開規定，自應作有利於被保險人即原告
    之解釋。又台灣市售之防癌險種類繁多，保障期間有定期、
    終身之別，保障範圍亦有僅限於「癌症」，及除了癌症之外
    尚包括「癌症之併發症」之別。而被保險人願意捨棄僅保癌
    症部分而願意多花保險費選擇就併發症部分一併投保，究其
    真意，當係認為因癌症引起的其它病狀都叫併發症，並無區
    分後遺症及併發症之本意。而醫療臨床上針對癌症述後症狀
    之治療係十分普遍，此種於保單條款中明確約定包含理賠癌
    症所引起之併發症之防癌險，當係經過保險業者精算其費率
    而推出，有別於僅理賠癌症為直接原因之防癌險。所謂「癌
    症所引起之併發症」，於系爭CRB 契約中既未明定其範圍為
    何，被告又無法證明於原告投保時，其業已明確告知原告何
    者屬癌症之併發症，何者非屬癌症之併發症，即不應於理賠
    時片面為不利於被保險人之解釋，以規避其應承擔之保險契
    約責任。況如將癌症所引起之併發症解釋為僅限於「癌細胞
    之轉移」，或「腫瘤對鄰近器官壓迫造成之合併症」，惟該
    等情形實乃癌症病程之自然演進；如不把因治療癌症所引發
    之併發症亦包括在「癌症所引起之併發症」，則該條款所指
    為何即毫無意義可言。因此，作對於有利於被保險人之解釋
    ，應以「任何與癌症有直接關係或因癌症所引起併發症、癌
    症治療所引起之併發症或後遺症」均可認係屬於系爭保險契
    約所承保之範圍內。被告抗辯「癌症所引起之併發症」僅限
    於「癌症之轉移」而言，乃嚴格限縮該契約條款文意，參諸
    前開說明，尚難採憑。故本件應認CRB 第12條第2 、3 項有
    關「癌症所引起之併發症」，係包括「因癌症治療所引起之
    併發症或後遺症」在內。
  3.經查，本院依被告之聲請，將原告於光田醫院之全部病歷資
    料送請國立臺灣大學醫學院附設醫院鑑定結果，原告於97年
    5 月5 日至同年月16日住院期間，所接受之手術為「右側腫
    塊切除術」，切除之腫塊為發炎之淋巴結及軟組織纖維化，
    該軟組織纖維化乃放射線治療之後遺症。又原告於鼻咽癌治
    療後，因懷疑有頸部淋巴結復發，而進行手術切除，雖術後
    病理報告證明右側腫塊不是淋巴結復發，僅發炎之淋巴結及
    軟組織纖維化，然未經手術切除及病理檢驗，無法證實係發
    炎之淋巴結及軟組織纖維化。且原告所進行之上開手術需要
    住院，以7 至14天為必要。住院後續之牙痛，有部分原因是
    放射線治療所引起之後遺症等情，業經國立臺灣大學醫學院
    附設醫院鑑定明確（卷第312 、342 頁）。原告住院及手術
    原因既係為治療因鼻咽癌治療所引起之後遺症，且住院日數
    未逾14日，均有其必要性，是應認原告所請求者係在系爭保
    險理賠之範圍內。從而，原告請求被告依CRB 第12條第2 、
    3 、4 、5 項理賠住院醫療保險金48,000元、住院外科手術
    醫療保險金60,000元、居家療養保險金24,000元、出院後門
    診醫療保險金24,000元，合計156,000 元，為有理由，應予
    准許。
  (三)97年8 月22日至同年月30日：
  1.兩造爭執之重點在於：原告於上開期間所進行之人工血管
    移除手術是否符合NHSA第6 條被告承保範圍？如不在NHSA
    附表所列之手術項目，原告可否比照該附表內程度相當之手
    術項目請求給付手術及看護保險金？
  2.依系爭NHSA第6 第1 項第3 、4 款約定：被保家庭成員於本
    附約有效期間內，因第二條約定之疾病或傷害住院診療時，
    本公司（即被告）依下列各款約定給付保險金：三、手術保
    險金：被保家庭成員經醫院診斷確定為附表所列「普通手術
    項目」之一且經外科手術治療時，每次手術本公司按投保之
    「住院醫療保險金日額」的十倍給付「手術保險金」。被保
    家庭成員所接受之外科手術治療為附表所列「特定手術項目
    」之一者，每次手術本公司按投保之「住院醫療保險金日額
    」的三十倍給付「手術保險金」。四、手術看護保險金：被
    保家庭成員經醫院診斷確定為附表所列「普通手術項目」之
    一且經外科手術治療時，每次手術本公司按投保之「住院醫
    療保險金日額」的二十倍給付「手術看護保險金」。被保家
    庭成員所接受之外科手術治療為附表所列「特定手術項目」
    之一者，每次手術本公司按投保之「住院醫療保險金日額」
    的三十倍給付「手術看護保險金」，此有卷附系爭附約條款
    可憑。
  3.經查，人工血管移除手術並非NHSA附表所列舉之「普通手術
    項目」或「特定手術項目」之一，此觀卷附診斷證明書及系
    爭附表即明。又原告接受人工血管移除手術之原因，係因其
    先前曾因接受化學治療而植入人工血管，此次住院期間，因
    左側頸部蜂窩性組織炎入院治療，同時發現人工血管已經阻
    塞沒有作用，故安排移除手術；而其人工血管阻塞可能係因
    使用次數過多感染或太久未使用所致等情，業據光田醫院函
    覆本院在卷（卷第207 、285 頁）。又原告因右側頸部之人
    工血管阻塞而進行移除手術，此阻塞不是因癌細胞所致，也
    不因放射線治療、化療所引起之後遺症或併發症所致；人工
    血管在體內放置時間夠久，就有可能阻塞等情，亦據台大醫
    院鑑定明確（卷第313 頁）。足見原告因其先前接受化學治
    療完畢，久未再使用人工血管亦未拔除，因而造成人工血管
    阻塞而需加以移除，是應認原告所接受之人工血管移除手術
    並非為治療疾病或傷害而進行之外科手術。原告雖另引NHSA
    第6 條第3 項，請求比照該表內程度相當之手術項目給付保
    險金，惟查，原告必須在該附約有效期間內，因疾病或傷害
    而住院，並接受該附約附表所列之外科手術治療時，被告始
    應給付手術保險金及手術看護保險金，則原告如欲比照附表
    內程度相當手術給付，該手術仍須符合第6 條第1 項之要件
    ，即係為具有治療疾病或傷害性質之外科手術。而原告所接
    受之人工血管移除手術，係醫療後之處置行為，並非因治療
    疾病或傷害住院所接受之手術，不符合NHSA第6 條約定被告
    應給付手術保險金及手術看護保險金之要件，被告自無比照
    該表內程度相當手術給付保險金之義務。從而，原告請求被
    告依NHSA第6 條第1 項第3 款理賠手術保險金10,000 元 、
    第4 款理賠手術看護金20,000元，合計30,000元，為無理由
    ，應予駁回。
  (四)97年11月25日至同年12月4 日：
  1.兩造所爭執之重點為：原告於上開期間之住院是否為CRB 第
    12條第2、3項所指係為治療「癌症所引起之併發症」？
  2.關於系爭CRB 第12條第2 、3 項所指「癌症所引起之併發症
    」，係包括「因癌症治療所引起之併發症或後遺症」在內之
    理由，業如前段(二)2.所示，不再贅述。
  3.經查，原告於97年11月25日至同年12月4 日住院，其左側腮
    腺與顳骨發炎為放射線治療之併發症，此據光田醫院函覆明
    確（卷第285 頁）。又原告左側腮腺與顳骨發炎為放射線治
    療之後遺症，其上開發炎需要住院治療，以7 至14天為必要
    等情，復據台大醫院鑑定無誤（卷第343 頁）。原告本次住
    院之原因既係因鼻咽癌放射線治療所引起之併發症（或後遺
    症），而有住院治療之必要，且其住院日數未逾14日，均有
    其必要性，是應認原告所請求者係在系爭保險理賠之範圍內
    。從而，原告請求被告依CRB 第12條第2 、4 、5 項理賠癌
    症住院醫療保險金40,000元、癌症居家療養保險金20,000元
    、癌症出院後門診醫療保險金20,000元，合計80,000元，為
    有理由，應予准許。
  (五)98年8 月11日至同年月29日：
  1.兩造所爭執之重點為：原告於上開期間之住院接受手術是否
    為CRB 第12條第2 、3 項所指係為治療「癌症所引起之併發
    症」？
  2.關於系爭CRB 第12條第2 、3 項所指「癌症所引起之併發症
    」，係包括「因癌症治療所引起之併發症或後遺症」在內之
    理由，業如前段(二)2.所示，不再贅述。
  3.經查，原告於98年8 月11日至同年月29日住院，其頸部左側
    有腫塊，懷疑（係癌細胞）轉移，手術切除檢驗應為放射線
    治療所致，此據光田醫院函覆本院在卷（卷285 頁）。而該
    左側腫塊切除術乃為證實有無頸部淋巴結復發所必須，如果
    病理檢驗證實有復發且切除乾淨，手術治療便完成，僅後來
    病理檢驗證實未復發，故不必為後續治療等情，亦據台大醫
    院鑑定明確（卷第343 頁）。由此可知原告於上開期間住院
    及手術，係因鼻咽癌放射線治療後致使左側頸部有腫塊產生
    ，乃鼻咽癌治療所引起之後遺症，而該腫塊亦可能為頸部淋
    巴結之復發而有手術切除加以證實之必要。足見原告上開住
    院及手術係為治療因鼻咽癌治療所引起之後遺症，應認係在
    系爭保險理賠之範圍內。從而，原告請求被告依CRB 第12條
    第3 項理賠癌症住院外科手術醫療保險金60,000元為有理由
    ，應予准許。
  (六)99年1 月12日至同年月16日：
  1.兩造所爭執之重點為：原告於上開期間之住院是否為CRB 第
    12條第2、3項所指係為治療「癌症所引起之併發症」？
  2.關於系爭CRB 第12條第2 、3 項所指「癌症所引起之併發症
    」，係包括「因癌症治療所引起之併發症或後遺症」在內之
    理由，業如前段(二)2.所示，不再贅述。
  3.經查，原告於上開期間，因頭痛而住院治療，原先懷疑是因
    放射線治療所引起之後遺症--顱底骨髓炎，但是後來經骨骼
    掃瞄，證明並無該後遺症，只是一般性的頭痛，經藥物治療
    便緩解而出院等情，業據台大醫院鑑定結果函覆本院在卷（
    卷第313 頁）。由上足見原告本次住院治療與「因癌症所引
    起之併發症或後遺症」無關，即非系爭CRB 第12條保險理賠
    之範圍，從而，原告請求依CRB 第12條第2 項理賠癌症住院
    醫療保險金20,000元、第4 項理賠癌症居家療養保險金
    10,000 元 、同條第5 項理賠癌症出院後門診醫療保險金
    10,000元，合計40,000元，為無理由，應予駁回。
五、綜上所述，原告依兩造保險契約之約定，請求被告給付
    296,000 元及自起訴狀繕本送達之翌日即99年4 月9 日起至
    清償日止，按年息百分之十計算之利息，為有理由，應予准
    許。其逾此範圍之請求，尚屬無據，應予駁回。
六、本件事證已臻明確，兩造其餘攻擊防禦方法及舉證，經核均
    與本件判決結果不生影響，爰不一一贅述，附此敘明。
七、本件訴訟係就民事訴訟法第427 條第1 項規定適用簡易程序
    所為被告敗訴之判決，應依民事訴訟法第389 條第1 項第3
    款規定，就原告勝訴部分依職權宣告假執行。被告陳明願供
    擔保請准宣告免為假執行，經核尚無不合，爰酌定相當擔保
    金額准許之。
八、訴訟費用負擔之依據：民事訴訟法第79條。
中    華    民    國   100    年    7     月    28    日
                        民事庭法  官  楊中琪
以上正本係照原本作成。
如對本判決上訴，須於判決送達後20日內向本院提出上訴狀。
如委任律師提起上訴者，應一併繳納上訴審裁判費。
                              書記官  李曉君
中    華    民    國  100     年    7     月    28    日